臺灣臺中地方法院刑事判決　　　　　　 96年度交易字第240號
公　訴　人　臺灣台中地方法院檢察署檢察官
被　　　告　乙○○
選任辯護人　張皓帆　律師
上列被告因過失致人於死案件，經檢察官提起公訴（96年度偵字
第1236號），被告於準備程序中就被訴事實為有罪之陳述，受命
法官於聽取當事人之意見後，由本院合議庭裁定以簡式審判程序
審理，判決如下：
    主    文
乙○○服用酒類，不能安全駕駛動力交通工具而駕駛，處有期徒
刑參月，又因過失致人於死，處有期徒刑捌月。應執行有期徒刑
拾月。
    犯罪事實
一、乙○○於民國95年12月3日17時許，在台中縣太平市某處飲
    用啤酒2罐後，已達不能安全駕駛動力交通工具之程度，猶
    於同日18時許，駕駛車號8808-NF號自小客車，沿台中縣霧
    峰鄉○○路由東往西方向行駛，於同日18時19分許，途經四
    德路252-2號前時，本應注意汽車駕駛人飲用酒類後，其吐
    氣所含酒精濃度超過每公升零點25毫克，不得駕車，及汽車
    行駛時，駕駛人應注意車前狀況，並隨時保持必要之安全措
    施，以避免發生危險，而依當時之天候、路況皆良好，並無
    不能注意之情事，乙○○竟因酒後控制力降低，疏於注意前
    方人車行進動態，適有賴素月騎乘車號BS-966號機車同向行
    駛於前方，乙○○因有上開飲酒及疏未注意情事，閃避不及
    ，自小客車右側車頭自後方追撞賴素月所騎乘之機車，賴素
    月因此人車倒地，受有頭部外傷之傷害，經送醫後延至同日
    21時48分許許仍因頭部外傷而不治死亡。乙○○於肇事後，
    在具有偵查犯罪權限之公務員發覺犯罪人前，即向到場處理
    之員警王振偉坦承為肇事人，自首而接受裁判。經員警於同
    日18時47分許，測得乙○○呼氣所含酒精濃度為每公升0.54
    毫克（推算其駕車時體內之酒精濃度達每公升0.5891毫克）
    。
二、案經賴素月之夫甲○○告訴及台灣台中地方法院檢察署檢察
    官據報相驗後自動偵查起訴。
    理    由
一、上開犯罪事實，業據被告乙○○於本院審理時坦承不諱，且
    查：
  (一)酒醉駕車部分：被告確有上揭酒醉駕車之犯行，除據被告坦
    承不諱外，本件事故發生後，經員警於95年12月3日18時47
    分許，對其施以呼氣酒精濃度測試，測得其呼氣酒精濃度為
    每公升0.54毫克，此有道路交通事故當事人酒精測定紀錄表
    1紙在卷可憑（95年度相字第2044號卷第30頁），足徵被告
    此部分自白與事實相符，堪以採信。按服用酒類不能安全駕
    駛動力交通工具之認定，參考德國、美國之認定標準，對於
    吐氣濃度達每公升0.55毫克，肇事率為一般正常人之10倍，
    應認為已達不能安全駕駛之標準（法務部88年5月18日88年
    度法檢字第1669號函參照），次查體內酒精含量由開始飲酒
    的百分之零，依飲酒量漸漸累積，在完成飲酒時體內之酒精
    含量最高，隨後依代謝率逐漸代謝，至於體內酒精含量倒推
    計算代謝率，依交通部運輸研究所於77年8月間針對國人進
    行實驗研究指出為每小時0.0628毫克計算，本件被告於95年
    12月3日18時許駕駛自用小客車，而員警於同日18時47分許
    始進行測試，測得被告酒精濃度值為每公升0.54毫克，則被
    告自駕駛至酒測之時間相詎達47分鐘，依前開國人體內酒精
    含量之代謝率計算，被告於駕車肇事時體內酒精濃度至少為
    0.5891毫克【計算式為：0.54+（0.0628乘以47除以60）＝
    0.5891】，已逾前開不能安全駕駛之標準，而達難以安全駕
    駛動力交通工具之程度，況被告並因而自後方追撞被害人賴
    素月之機車肇事（詳後述），足見被告確已達不能安全駕駛
    動力交通工具之狀態，是被告服用酒類後駕車之犯行，應堪
    認定。
  (二)過失致死部分：按汽車行駛時，駕駛人應注意車前狀況及兩
    車併行之間隔，並隨時採取必要之安全措施；又汽車駕駛人
    飲用酒類後其吐氣所含酒精成份超過每公升0.25毫克以上者
    ，不得駕車，道路交通安全規則第94條第3項、第114條第2
    款分別定有明文。本件被告業已自承有飲酒後駕車及未注意
    車前狀況而自後追撞賴素月所騎乘機車之事實，又依附卷之
    道路交通事故調查報告表所載，本件肇事時、地之天候、路
    況皆良好，被告駕車自應注意上述道路交通安全規則之規定
    ，且依當時路況，又無不能注意之情事，竟疏未注意，在酒
    醉後精神不佳之情況下，駕車追撞被害人賴素月機車車尾，
    被告行為自有過失，又被害人賴素月係因上開車禍受傷，經
    送醫後仍因頭部外傷而不治死亡，有中國醫藥大學附設醫院
    法醫參考病歷摘要1份在卷可參（上開相驗卷第38頁），並
    經台灣台中地方法院檢察署檢察官督同檢驗員相驗屬實，製
    有勘驗筆錄、驗斷書及相驗屍證明書附卷足憑，則被告過失
    駕車肇事行為，與被害人死亡結果間，自具有相當因果關係
    。此外，復有道路交通事故現場圖、道路交通事故調查報告
    表(一)、(二)各1紙及照片12張在卷可稽，準此，被告確有過失
    致死之犯行，亦足認定。
  (三)綜上所述，本件事證明確，被告酒後駕車及過失致死犯行，
    均堪認定。
二、核被告乙○○所為，係犯刑法第185條之3公共危險罪及同法
    第276條第1項過失致死罪。被告所犯上開2罪間，犯意各別
    ，行為互殊，應予分論併罰。又被告酒醉駕車因而致人死亡
    ，依法應負刑事責任，所犯過失致死部分應依道路交通管理
    處罰條例第86條第1項之規定加重其刑。另被告於肇事後，
    在具有偵查犯罪權限之人知悉犯罪人之前，主動向到場處理
    事故員警王振偉陳明自己係肇事者，業經證人王振偉到庭結
    證屬實，被告對於未發覺之罪自首而接受裁判，爰依刑法第
    62條前段之規定減輕其刑，並依法先加後減之。爰審酌被告
    前無不良素行，然本案因酒醉後已不能安全駕駛，仍不顧公
    眾之安危，貿然駕車，且因重大過失肇事致他人死亡，情節
    嚴重，然肇事後坦承犯行，態度尚佳，惟尚未被害人家屬達
    成和解而賠償損害等一切情狀，分別量處如主文所示之刑，
    並定其應執行之刑，以資懲儆。
據上論斷，應依刑事訴訟法第273條之1第1項、第299條第1項前
段，道路交通管理處罰條例第86條第1項，刑法第185條之3、第
276條第1項、第62條前段、第51條第5款，判決如主文。
本案經檢察官丙○○到庭執行職務。
中　　華　　民　　國　　96　　年　　4 　　月　　27　　日
                      交通法庭    法  官  陳姵君
以上正本證明與原本無異。
如不服本判決，應於送達後十日內向本院提出上訴狀（須附繕本
），上訴於臺灣高等法院臺中分院。
中　　華　　民　　國　　96　　年　　4 　　月　　27　　日
                                  書記官  莊金屏
附錄所犯法條：
中華民國刑法第185條之3
服用毒品、麻醉藥品、酒類或其他相類之物，不能安全駕駛動力
交通工具而駕駛者，處一年以下有期徒刑、拘役或三萬元以下罰
金。
中華民國刑法第276條
因過失致人於死者，處二年以下有期徒刑、拘役或二千元以下罰
金。
從事業務之人，因業務上之過失犯前項之罪者，處五年以下有期
徒刑或拘役，得併科三千元以下罰金。
